ru: Внутренняя текстура: Бугристая; Рифленая; Чеканная; С углублениями; Ребристая; Гребенчатая; Гладкий; Спиральный; Текстурный; Другой
da: Indvendig tekstur: Ujævn; Rillet; Hamret; Indhakket; Med riller; Med riller; Glat; Spiral; Tekstureret; Andet
bg-BG: Вътрешна текстура: Неравна; Набраздена; Чукана; Вдлъбната; Оребрена; Гребенеста; Гладка; Спирала; Текстурирана; Други
fi: Sisäpinnan tekstuuri: Kuoppainen; Uurrettu; Vasaroitu; Syvennetty; Joustinneuleinen; Harjanteinen; Sileä; Kierre; Teksturoitu; Muu
en: Interior texture: Bumpy; Grooved; Hammered; Indented; Ribbed; Ridged; Smooth; Spiral; Textured; Other
pt-BR: Textura interna: Irregular; Ranhurado; Martelado; Recortado; Com nervuras; Com nervuras; Suave; Espiral; Texturizado; Outro
nl: Binnenstructuur: Hobbelig; Gegroefd; Gehamerd; Ingesprongen; Geribbeld; Met richels; Glad; Spiraal; Getextureerd; Andere
ko: 내부 질감: 울퉁불퉁한; 홈이 있는; 망치질한; 들어간; 골이 있는; 돌기가 있는; 매끄러운; 스프링; 질감이 있는; 기타
sv: Invändig textur: Ojämn; Räfflad; Hamrad; Indragen; Ribbad; Åsad; Slät; Spiral; Texturerad; Övrigt
el: Εσωτερική υφή: Ανώμαλη; Αυλακωτή; Σφυρήλατη; Εσοχωμένη; Ριγέ; Νευρωτή; Ήπια; Σπιράλ; Με υφή; Άλλο
zh-CN: 内部纹理: 凹凸; 凹槽; 锤纹; 凹陷; 带状; 棱纹; 光滑; 螺旋; 表面有纹理; 其他
sk-SK: Vnútorná textúra: Hrboľatý; Drážkovaný; Tepovaný; Vrúbkovaný; Vrúbkovaný; Hrebeňový; Hladký; Špirálový; Štruktúrovaný; Iné
lt-LT: Vidaus tekstūra: Nelygus; Grioveliais; Kaltas; Įdubęs; Briaunotas; Raukšlėtas; Glotnus; Spiralė; Tekstūruotos; Kita
nb: Innvendig tekstur: Knudrete; Rillet; Hamret; Fordypet; Med riller; Med rygger; Glatt; Spiral; Teksturert; Annet
sl-SI: Notranja tekstura: Hrapav; Žlebljen; Kovan; Vdolbljen; Rebrast; Grebenjast; Gladka; Spiralna; Teksturiran; Drugo
it: Texture interna: Irregolare; Scanalato; Martellato; Rientrante; A coste; Rigato; Liscio; Spirale; Strutturato; Altro
de: Innentextur: Holprig; Gerillt; Gehämmert; Eingekerbt; Gerippt; Gerieft; Glatt; Spirale; Texturiert; Sonstiges
hu: Belső textúra: Dudoros; Barázdált; Kalapált; Benyomott; Bordázott; Gerincelt; Sima; Spirál; Mintázott; Egyéb
zh-TW: 內部紋理: 凹凸; 凹槽; 錘紋; 內凹; 羅紋; 脊狀; 光滑; 螺旋式; 紋理; 其他
cs: Vnitřní textura: Hrbolatý; Rýhovaný; Tepovaný; Odsazený; S žebrováním; S hřebeny; Hladký; Spirála; Strukturovaná; Jiné
pt-PT: Textura interior: Com relevo; Com ranhuras; Martelado; Recortado; Canelado; Com cristas; Macio; Em espiral; Texturizado; Outro
ja: 内面テクスチャー: 凹凸; 溝付き; 槌目; へこみ; リブ付き; 隆起; スムース; スパイラル; テクスチャ加工; その他
es: Textura interior: Con protuberancias; Acanalado; Martillado; Con hendiduras; Acanalado; Con crestas; Suave; Espiral; Texturizado; Otros
tr: İç doku: Tümsekli; Oluklu; Dövme; Girintili; Fitilli; Çıkıntılı; Pürüzsüz; Sarmal; Dokulu; Diğer
fr: Texture intérieure: Bosselé; Rainuré; Martelé; Dentelé; Nervuré; Strié; Lisse; Spirale; Texturé; Autre
pl: Tekstura wnętrza: Wyboisty; Rowkowany; Młotkowany; Wcięty; Żebrowany; Karbowany; Gładki; Spiralny; Teksturowany; Inne
hr-HR: Unutarnja tekstura: Kvrgava; Užljebljena; Kovana; Udubljena; Rebrasta; S izbočinama; Glatka; Spirala; Teksturirani; Ostalo
th: พื้นผิวด้านใน: ขรุขระ; มีร่อง; ตอกลาย; เว้า; แบบร่อง; มีสันนูน; เรียบ; แบบเกลียว; มีพื้นผิว; อื่นๆ
vi: Kết cấu bên trong: Gồ ghề; Có rãnh; Dập nổi; Có vết lõm; Có gân; Có gờ; Nhẵn; Xoắn ốc; Có họa tiết; Khác
ro-RO: Textura interioară: Cu denivelări; Cu caneluri; Bătută; Cu adâncituri; Cu nervuri; Cu creste; Netedă; Spirală; Texturat; Altele